# 投融资费用计入长期待摊是否合适？

提问人：liuqiangily 时间：2012-02-28 10:06:47
个人理解：需要根据不同情况而定，具体：投资形成的，需要区分是什么费用，如果是建设项目，则如项目成本；如果是非同一控制下的企业合并，则如长期股权投资；如果是同一控制下的企业合并，则进当期费用；如果是发行债券或股权的，则作为溢价的减项处理；如果是简单的银行融资，通常直接作为当期费用了。

回答人：chenyiwei
补充一点：按照《讲解 2010 》，非同一控制下合并中的直接交易成本在购买方的个别报表层面也是费用化处理的，不计入长期股权投资成本。但非企业合并形成的长期股权投资成本仍包含直接交易费用。